---
title: "Comparación cuencas Hidrográficas Río Estralla y Río Banano"
output: html_document
---

```{r setup, include=FALSE}
knitr::opts_chunk$set(echo = TRUE)
```

### Se mostraran una serie de gráfico, los cuales muentra datos que son muy optimos para poder recrear comparaciones entra las dos cuencas hidrogáficas. 

```{r echo=FALSE}

inp <- read.csv("FDC.csv", na.strings = "")
```

## Datos Hidrológicos. 

```{r echo=FALSE}
head(inp)
```

### Serie de tiempo en los Caudales

```{r echo=FALSE}
# Datos hidorlógicos ejercicio explorativo 


```

```{r echo=FALSE}

# Series de timepo de caudal. 
plot(inp[,2], type = "l",
     col= "blue",
     main= "Volumen del Agua por tiempo",
     xlab= ("Rio Estrella"),
     ylab= ("Rio Banano")
)

lines(inp[,3], col="green")
```

     Se observa una cierta diferencia en la mayor cantidad de agua que circula en el rio Banano.

### Histograma del Río Estralla
    
```{r echo=FALSE}

# Histograma del río Estralla
hist(inp[,2],
     main = "Río Estrella",
     xlab = "Frecuaencia",
     ylab = "Crecimiento de Aguas",
     col = "Pink"
)
``` 

           Se representa como un conteo de agua por día en sus repectiva clase
      
### Histograma del Río Banano
      
```{r echo=FALSE}
# Histograma del río Banano
hist(inp[,3],
     main = "Río Banano",
     xlab = "Frecuencia",
     ylab = "Crecimiento de Agua",
     col = "3"
)

```      

         De la misma forma que el grafico anterior, se observa ese conteo del agua diario.

### Comparación del caudal del río Estrella con el río Banano

```{r echo=FALSE}
names(inp) <- c("fecha", "Estrella", "Banano")
attach(inp)
Tempdate <- strptime(inp[,1], format= "%d/%m/%Y")

MAQ_Estrella <- tapply(Estrella, format(Tempdate, format="%Y"), FUN=sum)
MAQ_Banano <- tapply(Banano, format(Tempdate, format="%Y"), FUN=sum)

plot(MAQ_Banano, ylim=c(100,3000),
     main = "Comparaciónn del caulda de los ríos",
     xlab = "Tiempo anual",
     ylab = "Cantidad de caudal",
     col = "4"
)
lines(MAQ_Estrella, col=2)
```

     Se crea una comparación donde cada río logra llegar a un pico de precipitaciones anualmente.
     
### Analisis de correlacion
     
```{r echo=FALSE}
corinp <- cor(inp[,2:3], method= "spearman")
plot(Estrella, Banano,
     main = "Correlación Hidroclimática",
)    
```

              Los ríos encuntra un hidroclimatica correlación.